臺灣高雄地方法院刑事判決　　　　　　 94年度易緝字第143號
公　訴　人　臺灣高雄地方法院檢察署檢察官
被　　　告　乙○○
　　　　　　　　　　另案於臺灣高雄監獄執行中
上列被告因竊盜案件，經檢察官提起公訴（94年度速偵字第432
號），本院判決如下：
    主  文
本件免訴。
    理  由
一、公訴意旨略以：被告乙○○意圖為自己不法之所有，於民國
    94年2 月22日凌晨4 時許，在位於高雄前鎮區○○○路295
    號鐵皮屋外之遮雨棚下，以足供凶器使用之電鋸竊取甲○○
    所有之電纜線計重約26.2公斤，得手後將上述電纜線搬至其
    位於高雄市鎮○○街395 巷12號5 樓之1 住處，嗣張健志於
    同日9 時許在高雄市鎮○路○○○路口，與不知情之李清連
    正搬運前開電纜線前往變賣途中，為警查獲，始悉上情，因
    認被告涉犯刑法第321 條第1 項第3 款之加重竊盜罪嫌等語
    。
二、按案件曾經判決確定者，應諭知免訴之判決，並得不經言詞
    辯論為之，刑事訴訟法第302 條第1 款、第307 條，分別定
    有明文。又訴訟上所謂一事不再理之原則，關於實質上一罪
    或裁判上一罪，亦均有其適用，最高法院60年台非字第77號
    判例著有明文。次按，刑事訴訟法第302 條第1 款規定，案
    件曾經判決確定者，應為免訴之判決，係以同一案件，已經
    法院為實體上之確定判決，該被告應否受刑事制裁，既因前
    次判決而確定，不能更為其他有罪或無罪之實體上裁判，此
    項原則，關於實質上一罪或裁判上一罪，其一部事實已經判
    決確定者，對於構成一罪之其他部分，固亦均應適用，但此
    種事實係因審判不可分之關係在審理事實之法院，就全部犯
    罪事實，依刑事訴訟法第267 條規定，本應予以審判，故其
    確定判決之既判力自應及於全部之犯罪事實，惟若在最後審
    理事實法院宣示判決後始行發生之事實，既非該法院所得審
    判，即為該案判決之既判力所不能及（最高法院32年上字第
    2578號判例參照），是既判力對於時間效力之範圍應以最後
    審理事實法院之宣示判決日為判斷之標準，而上開判例稱「
    最後審理事實法院」而非謂「最後事實審」，顯然不限於2
    審判決，因而在未經上訴於2 審法院之判決，亦屬相同，否
    則，如認判決在1 審確定者，其既判力延伸至確定之時則於
    第1 審法院宣示判決後因被告逃匿無法送達延宕確定日期，
    在此期間，被告恣意以概括之犯意連續為同一罪名之犯行，
    而受免訴判決，其有違公平正義原則，實非確當，最高法院
    82年度第4 次刑事庭會議亦著有明文，可資參照。
三、經查，被告前曾於94年6 月4 日13時15分許起，至同年7 月
    11日17時止，基於意圖為自己不法所有之概括犯意，連續竊
    取他人之財物，經本院於94年9 月7 日，以94年度易字第12
    99號判處有期徒刑10月，並於同年10月13日判決確定在案，
    經本院調閱該刑事判決書查證屬實，並有臺灣高等法院被告
    前案紀錄表附卷可稽。而本案檢察官起訴犯罪事實之時點，
    雖係被告於94年2 月22日之犯行，然參酌檢察官移送併案之
    犯罪事實，顯見被告每隔數日即有一次犯行，其各次竊盜犯
    行時間緊接，犯罪手法相同，顯係基於概括犯意，觸犯同一
    之罪名，自屬連續犯，為裁判上一罪，揆諸前開判例及決議
    意旨，本於審判不可分之原則，前案確定判決之效力，應及
    於全部犯罪事實，爰不經言詞辯論，逕為諭知免訴之判決。
四、移送併案意旨（94年度偵字第7749號、10148 號）另以被告
    乙○○意圖為自己不法之所有，並基於概括犯意，為以下之
    竊盜犯行：(一)94年3 月27日5 時許，在高雄市前鎮區○○○
    路與草衙一路口鐵路旁，徒手竊取交通部鐵路管理局所有之
    鋼軌一支。(二)94年3月28日5時許，復至上開地點，再行以徒
    手方式竊得鋼軌一支。(三)94年3 月31日5 時許，騎乘車牌號
    碼UAB －662 號輕型機車，至高雄市○鎮區○○路與翠亨南
    路之R4A 捷運工地，徒手竊取高雄市捷運局所有之鋼筋條10
    支。(四)94年4 月2 日4 時30分許，騎乘車牌號碼UAB －662
    號輕型機車，至高雄市前鎮區○○○路近鎮中路之R5捷運工
    地，徒手竊取高雄市捷運局所有之鋼筋條11支，得手後均以
    每公斤6 元販售予收購舊貨商。(五)94年4 月3 日4 時10分許
    ，騎乘車牌號碼UAB －662 號輕型機車，至高雄市○鎮區鎮
    ○街與大華一路口之鐵路平交道，以客觀上具有危險性足供
    凶器使用之固定板手、鐵起子及鐵鑿子竊取交通部台灣鐵路
    高雄電物段高雄分駐所所有之維修鐵路平交道電話號牌一面
    及腳踏鐵一個，得手後置於機車踏墊上。嗣於同日下午4 時
    30分許，於高雄市前鎮區○○○路二五五之一號前為警查獲
    ，並扣得作案用之固定板手、鐵起子、鐵鑿子各一支。(六)94
    年5 月2 日16時許進入高雄市政府工務局位於高雄市○鎮區
    ○○路五甲橋北側200 公尺處之噴灌系統地下機房內，已拔
    除鏍絲帽正欲竊取白鐵製樓梯時，適為高雄市政府工務局員
    工蘇祐立發覺，當場報警查獲。而上開犯罪時間均在前案即
    本院94年度易字第1299號刑事判決宣示判決日之前，揆諸前
    開說明，自為前案既判力所及，本應諭知免訴之判決，然此
    部分既未經檢察官提起公訴，本院無從予以審理，應退回檢
    察官另為適法之處理，附此敘明。
據上論結，應依刑事訴訟法第302條第1款、第307條判決如主文。
中　　華　　民　　國　　94　　年　　11　　月　　21　　日
                  刑事第十一庭  審判長法　官  何秀燕
                                      法  官  林揚奇
                                      法　官  戰諭威
以上正本，係照原本作成，證明與原本無異。
如不服本判決，應於判決送達後10日內，向本院提出上訴狀。
中　　華　　民　　國　　94　　年　　11　　月　　21　　日
                                      書記官  林佳蓉
